臺灣板橋地方法院交通事件裁定　　　　　　　　　九十三年度交聲字第一七三一號
　　原處分機關　臺北市交通事件裁決所
　　異　議　人
　　即受處分人　甲○○
右列受處分人即異議人因違反道路交通管理處罰條例案件，對於臺北市交通事件裁決
所九十三年十一月五日以北市裁一字第裁二二─ＡＢＵ九四八八二九號所為之處分（
原舉發案號：臺北市政府警察局九十三年九月九日北市警交大字第ＡＢＵ九四八八二
九號）不服，聲明異議，本院裁定如左：
    主  文
異議駁回。
    理  由
一、聲明異議意旨略以：異議人即受處分人甲○○於民國九十三年七月二十八日下午
    二時四十五分許，駕駛其所有之車牌號碼ＥＮ─七三六號營業小客車，沿臺北市
    ○○街由西向東方向行駛，行經臺北市○○街一百十四號前時，因併排臨時停車
    上下乘客，致其正起步行駛時，其左前車身與同向行駛，欲超越其車之車號八五
    五—ＣＡ營業小客車右後車輪相撞而肇事，經警以「併排臨時停車上下乘客」之
    違規，掣單舉發。惟肇事後是對方先做筆錄，輪到異議人做筆錄時，警察並未詢
    問異議人任何問題，即將已寫好的筆錄，交由異議人簽名，異議人因身體不適，
    於將手機相片讓警察看，並說一百十八號的先生有看到過程後，即在筆錄上簽名
    ，並未詳細看筆錄內容。然而，實際情形是行駛在異議人後方之營業小客車要超
    越異議人車輛時，對向停有一輛卡車正在裝載垃圾，該卡車後方又有另一輛卡車
    駛來，此時，又有一部機車超越正在裝載垃圾之卡車，該輛欲超車營業小客車見
    狀，反應不及，便撞上異議人的左保險桿、左葉子板、角燈、左大燈等，當時異
    議人有緊急煞停，並右打方向盤避讓，仍無法避免車禍發生，舉發事實與實際情
    況不符，故不服原裁決處分，爰聲明異議，請求撤銷原裁決處分。
二、按汽車駕駛人，臨時停車有不依順行之方向，或不緊靠道路右側，或單行道不緊
    靠路邊，或併排臨時停車者，處新臺幣三百元以上六百元以下罰鍰，道路交通管
    理處罰條例第五十五條第一項第四款定有明文。所謂臨時停車，係指車輛因上、
    下人、客，裝卸物品，其引擎未熄火，停止時間未滿三分鐘，保持立即行駛之狀
    態，道路交通管理處罰條例第三條第一項第九款分別定有明文。而道路交通管理
    處罰條例第五十五條第一項第四款條文之立法目的，係禁止行為人為貪一己之便
    不遵守交通法規占用車道，而剝奪用路人之順暢通行權致影響交通秩序。
三、經查，本件異議人即受處分人李良白於九十三年七月二十八日下午二時四十五分
    許，駕駛其所有之車牌號碼ＥＮ─七三六號營業小客車，沿臺北市○○街由西向
    東方向行駛，行經臺北市○○街一百十四號前時，因併排臨時停車上下乘客，致
    其正起步行駛時，其左前車身與同向行駛，欲超越其車之車號八五五—ＣＡ營業
    小客車右後車輪相撞而肇事，經警以「併排臨時停車上下乘客」之違規，掣單舉
    發等情，有臺北市政府警察局九十三年九月九日北市警交大字第ＡＢＵ九四八八
    二九號舉發違反道路交通管理事件通知單、臺北市政府警察局大同分局九十三年
    十月二十九日北市警同分交字第０九三六三三六三五００號函及所附之道路交通
    事故現場圖、臺北市政府警察局交通警察大隊事故肇事原因初步分析研判表、臺
    北市政府警察局大同分局交通分隊違規事件答辯報告表各一份、臺北市政府警察
    局大同分局交通分隊交通事故談話紀錄表二份附卷可稽。異議人亦不否認有於上
    開時、地，駕駛其所有之營業小客車與車號八五五—ＣＡ營業小客車發生擦撞之
    事實，惟矢口否認有何違反道路交通管理處罰條例之行為，具狀以前詞置辯。然
    查，上開違規事實，業據異議人甲○○於警詢時供承：「（問：肇事前行進方向
    、車道及肇事經過情形？）我於上述時間、地點駕車沿哈密街西往東行駛，當我
    車行駛至哈密街一百十四號時，我車上乘客要下車，所以我便停下來讓客人下車
    ，之後我開始起步行駛，此時，我從後視鏡看到一部營小客八五五—ＣＡ要從我
    左後方超越我車，但是因當時對向車道有停著另一部貨車在下客人，且對向有另
    一部機車東往西行駛過來，該車為了閃避機車而往右靠，以致我車的左前車身被
    該車的右後車輪擦撞到而肇事。」等語；而本件肇事之相對人黃永安於警詢中亦
    指稱：「（肇事前行進方向、車道及肇事經過情形？）我於上述時間、地點駕車
    重慶北路右轉哈密街往東行駛，當我車行駛至哈密街一百十四號時，有一部營小
    客停在我正前方下客人（營小客ＦＮ—七三六），此時，我便往左行駛，要行駛
    至該車前方，但是我車快要經過該車時，我突然感到一陣撞擊，下車後才知道該
    車下完客人後馬上起步行駛，以致我車的右後車輪和車身被該車撞擊而肇事。」
    等語；核與異議人所陳前開肇事經過相符，此有臺北市政府警察局大同分局交通
    分隊交通事故談話紀錄表二份在卷可稽。而證人即肇事之相對人黃永安與異議人
    彼此間並非熟識亦無仇隙，衡情應無干冒偽證之風險而惡意誣攀陷構之必要。此
    外，再依卷附異議人自行所攝之照片觀之，亦顯示異議人所有前開車牌號碼ＥＮ
    ─七三六號營業小客車確實占用一車道臨時停車，且該部汽車右側設置之汽車停
    車格亦停滿車輛，是異議人所有前開車牌號碼ＥＮ─七三六號營業小客車違反道
    路交通管理處罰條例第五十五條第一項第四款併排臨時停車上下乘客之違規行為
    甚為明確；再查，從採證相片觀之，異議人之違規地點乃一商店林立且為汽車停
    放區○○○道路，該處所時有商家上下貨、行人行走、汽車停放進出，足當交通
    頻繁處所，且其單向僅為一線道，而異議人所有該部車號汽車併排臨時停車之時
    ，造成後方同向行駛之車號八五五—ＣＡ營業小客車因欲超越其車輛以致肇事，
    足見異議人之違規行為造成交通秩序混亂，顯已違前開道路交通管理處罰條例第
    五十五條第一項第四款禁止併排臨時停車之立法目的。異議人雖又以證人即肇事
    之相對人黃永安及騎乘在對向車道之機車超車不慎以致肇事等語置辯，然道路交
    通安全處罰條例立法目的在規範參與交通行為之人所應遵循之義務，各交通行為
    人之義務不因他人違規而免除，本件異議人駕駛車輛，自應遵守本條例之規定，
    至於證人黃永安及騎乘在對向車道之機車騎士違規超車一事，縱須依本條例規定
    另受處罰，仍不能因此解免異議人依法應遵循之義務，是異議人此項辯解，顯屬
    事後空言卸推托之詞，殊無從僅憑其空言之詞，遽認原處分機關所為裁決處分有
    何違法不當之處。縱上所述，異議人前開理由，顯屬無據，原處分機關據以裁處
    六百元，於法並無不合，應駁回其聲明異議。
四、據上論結，應依道路交通案件處理辦法第十九條，裁定如主文。
中　　　華　　　民　　　國　　九十三　　年　　 十二 　　月　　 十五 　　日
                                  臺灣板橋地方法院交通法庭
                                  　　法  官  侯  志  融
右正本證明與原本無異
如不服本裁定應於送達後五日內向本院提出抗告狀
                                  書記官  吳  進  安
中　　　華　　　民　　　國　　九十三　　年　　 十二 　　月　　 十五 　　日
